【裁判字號】    95,易,2064
【裁判日期】    951130
【裁判案由】    竊盜
【裁判全文】
臺灣板橋地方法院刑事判決              95年度易字第2064號
公  訴  人  臺灣板橋地方法院檢察署檢察官
被      告  丙○○
上列被告因竊盜案件，經檢察官提起公訴（95年度偵字第23314
號），本院判決如下：
    主  文
丙○○共同攜帶兇器竊盜，處有期徒刑拾月。
扣案之鐵鎚壹支、一字型起子壹支，均沒收之。
    事  實
一、丙○○與甲○○（先已審結）基於意圖為自己不法所有之犯
    意聯絡，共同於民國95年10月11日凌晨1 時20分許，持其等
    個別所有之客觀上足以傷害人之生命、身體，足為兇器使用
    之鐵鎚及一字型起子，在臺北縣新莊市龍安陸橋，共同竊取
    由乙○○（新莊市公所外包工程廠商人員）負責管領之龍安
    陸橋人行階梯止滑銅條，得手後，旋為警查獲，並扣得鐵鎚
    、一字型起子各1 支及止滑銅條12條（業經管領人領回），
    因悉上情。
二、案經臺北縣政府警察局新莊分局移由臺灣板橋地方法院檢察
    署檢察官偵查起訴。
    理  由
一、訊據被告丙○○矢口否認上揭犯行，辯稱：當時只有甲○○
    在偷，甲○○找我去，不知道他要做什麼，有幫甲○○把偷
    的東西放進袋子，是甲○○做的，我沒有做，甲○○在敲時
    ，不在現場，起子是甲○○跟我借的，從頭到尾都是在旁邊
    看甲○○做，看他敲，他把銅條丟下來，我就把它放在袋子
    （本院卷第26頁）；我沒有偷，甲○○撬時，叫我離他遠一
    點，我看他撬很多之後，有叫他不要撬銅條，他不聽我的，
    之後他跟警察說是我跟他一起作的，是甲○○自己缺錢要撬
    銅條等云云。經查：就被告如何參與如上所述竊行之犯意聯
    絡暨行為分擔之情節，業據證人即共同被告甲○○迭於警訊
    （95年10月11日警訊筆錄）、偵查（95年10月11日偵查筆錄
    ）、本院（95年11月8 日準備程序及審判筆錄；95年11月22
    日審判筆錄）均供、證述綦詳，且互核相符，此與被告丙○
    ○於警詢供稱：「於95年10月11日凌晨1 時20分許，在新莊
    市○○路○○路橋旁因與甲○○共同竊取陸橋上之止滑銅條
    遭警方查獲；我們竊取時由甲○○持鐵鎚跟一字起子撬起樓
    梯上之止滑銅條，然後我負責將銅條折彎裝進袋子裡，甲○
    ○在撬銅條時我並負責把風，共竊取銅條12條；（為何要竊
    取銅條？作何用途？如何銷贓？）我們想要拿銅條去賣所以
    竊取，變賣花用，拿到資源回收場變賣；鐵鎚是甲○○所有
    ，一字起子是我從家裡帶出來」等語（見95年10月11日警詢
    筆錄）；偵訊供稱：「（95年10月11日凌晨去何處偷竊？）
    甲○○負責用鐵鎚及一字起子去偷樓梯上的止滑銅條，他丟
    下來，我就把他撿起來，放進袋子裡；（為何要偷？）我是
    陪甲○○去的；（是否承認竊盜？）承認；（是否計劃偷了
    之後變賣再平分贓款？）是；（鐵鎚、一字起子是何人的？
    ）鐵鎚是甲○○的，一字起子是我從家中拿來的」等語（95
    年10月11日偵查筆錄）之供述互核一致且屬相符，復與證人
    即管領人乙○○於警訊中（95年10月11日警訊筆錄）證述該
    止滑銅條被竊取之情節相符。基上所述，證人甲○○與被告
    丙○○為相識多年之友人，衡情當無誣害構陷之理。復有贓
    物認領保管單1 紙、照片6 幀在卷，暨鐵鎚1 支、一字型起
    子1 支扣案可佐，因據上述，應以被告於警、偵訊中之自白
    供述為與事實相符而屬可採，是被告丙○○於本院所辯，顯
    係事後臨訟飾卸之詞，核無足採，是本件事證明確，被告丙
    ○○所為竊盜犯行，足以認定。
二、查上開鐵鎚、一字型起子，為金屬材質，質地堅硬，在客觀
    上顯足以對人之生命、身體構成危害，屬兇器之一種，是核
    被告丙○○所為，係犯刑法第321 條第1 項第3 款之攜帶兇
    器竊盜罪。又被告丙○○與已結被告甲○○2 人間，有犯意
    連絡、行為分擔，均為共同正犯。爰審酌被告丙○○素行，
    犯罪動機、目的、手段暨智識程度，事後又不知悛悔，於本
    院矢口否認犯行之態度等一切情狀，酌情量處如主文所示之
    刑。又扣案之鐵鎚1 支，為被告甲○○所有，而一字型起子
    1 支，則為被告丙○○所有，是該等扣案物，為被告等所有
    供其等犯竊盜罪所用之物，而基於共犯同責之法律原則，於
    本件被告丙○○犯行部分，仍應依刑法第38條第1 項第2 款
    宣告沒收之。
三、共同被告甲○○部分，本院於95年11月8 日以簡式審判程序
    審結，並定於同年月30日宣判判處有期徒刑8 月在案，附此
    敘明。
據上論斷，應依刑事訴訟法第299 條第1 項前段，刑法第28 條
、第321 條第1 項第3 款、第38條第1 項第2 款，判決如主文。
本案經檢察官王家春到庭執行職務。
中    華    民    國    95    年    11    月    30    日
                  刑事第2 庭審判長法  官  李麗玲
                                  法  官  張兆光
                                  法  官  黎錦福
上列正本證明與原本無異。
如不服本判決，應於判決送達後10日內向本院提出上訴狀 (應附
繕本)，上訴於臺灣高等法院。
                                  書記官  蔡麗春
中    華    民    國    95    年    11    月    30    日
附錄論罪法條
中華民國刑法第321條
（加重竊盜罪）
犯竊盜罪而有左列情形之一者，處6 月以上、5 年以下有期徒刑
：
一  於夜間侵入住宅或有人居住之建築物、船艦或隱匿其內而犯
    之者。
二  毀越門扇、牆垣或其他安全設備而犯之者。
三  攜帶兇器而犯之者。
四  結夥三人以上而犯之者。
五  乘火災、水災或其他災害之際而犯之者。
六  在車站或埠頭而犯之者。
前項之未遂犯罰之。


司法院資訊處製作；財團法人民間司法改革基金會備份。
